【裁判字號】    90,訴,1690
【裁判日期】    900813
【裁判案由】    公共危險
【裁判全文】
臺灣高雄地方法院刑事判決                          九十年度訴字第一六九號
    公訴人  臺灣高雄地方法院檢察署檢察官
    被  告  甲○○
右列被告因公共危險案件，經檢察官提起公訴（九十年度偵字第一三五號），本
院判決如左：
    主  文
甲○○共同於陸路以群聚飆車之方法致生往來之危險，處拘役伍拾玖日，如易科罰金
，以參佰元折算壹日。緩刑貳年。
    事  實
一、甲○○明知民國九十年五月二十七日凌晨零時許，在高雄市前鎮區○○○路及光
    華路路段有機車集結，或單獨騎乘或雙人共乘，不約而同聚集該地區○○道路，
    群聚或以高速競駛、或多輛機車併排行駛佔據快車道，時而蛇行或超速闖紅燈等
    方式，進行俗稱「飆車」之行為，竟乘坐由姓名年籍不詳之人所駕駛之不詳車牌
    號碼機車，與其他不詳姓名年籍之單獨騎乘或雙人共乘機車之人，分乘約三十餘
    輛機車，基於騎乘機車飆車之共同犯意聯絡，於九十年五月二十七日零時許，在
    高雄市○○○路路段，佔據快、慢車道，以時速約六、七十公里之高速行駛進行
    飆車，造成道路人車往來之危險。嗣於翌日零時三十分許，其飆騎至高雄市○○
    ○路與復興路交岔路口，為警攔截逮獲。
二、案經高雄市政府警察局前鎮分局移送臺灣高雄地方法院檢察署檢察官偵查起訴。
    理  由
一、訊據被告甲○○固不否認於九十年五月二十七日零時三十分許，乘坐由姓名年籍
    不詳之人所駕駛之機車，在高雄市○○○路路段車道上行駛而為警查獲，惟矢口
    否認有何右揭飆車致生往來危險之犯行，辯稱：當時由後方來了一群飆車族並超
    越伊繼續飆車，伊沒有參與飆車云云。經查：本件被告如何於右揭時、地飆車致
    生往來危險，又如何為警攔阻逮捕等情，業據證人即現場執行取締勤務員警沈炳
    隆、游接慶及洪茂盛，分別於偵查及本院審理時到庭證述明確，並有高雄市政府
    警察局執行「交通稽查」專案勤務逮捕現行犯簡易移辦單一紙在卷可稽，而被告
    與確其他不詳姓名年籍之單獨騎乘或雙人共乘機車之人，分乘約三十餘輛機車，
    於右揭時間佔據高雄市○○○路快、慢車道飆車，造成道路人車往來之危險，亦
    經本院當庭播放案發當時，現場執行取締勤務員警錄製之蒐證錄影帶勘驗無誤，
    被告雖以前揭情詞置辯，惟其既於本院審理時自承：「那天我們三台車本來是慢
    慢騎，有二十幾台飆車族經過，他們就放慢速度，我們三台就加快速度跟上，後
    來就被警察捉」等語（見本院九十年八月十日審判筆錄），證人沈炳隆、游接慶
    復分別對被告遭攔阻逮獲之過程證稱：「他們的位置大約是在飆車族中之中間位
    置，我們主管開車要攔截甲○○那輛機車，碰到後，甲○○跳車被我們逮住，騎
    車者逃逸」、「我的車子碰撞甲○○所乘之機車，該機車趁隙逃逸，甲○○則被
    我同事抓下」等語（見九十年六月二十六日偵查筆錄），則被告確有參與飆車並
    因而遭逮捕，應無疑義，其前揭辯詞，尚不足採信。從而，本件事證至此已臻明
    確，告犯行洵堪認定，自應由本院依法加以論科。
二、按刑法第一百八十五條第一項之公共危險罪，所謂致生往來之危險，只須發生危
    險為已足，不以發生實害為必要，而被告與不詳姓名之人分乘約三十餘輛機車，
    以時速六、七十公里之高速，飆速併駛於車道上，客觀上已足生往來交通危險，
    殆為眾所共知，殊無爭議，是核被告甲○○所為，係犯刑法第一百八十五條第一
    項之以飆車方法致生往來之危險罪。次按意思之聯絡並不限於事前有所謀議，即
    僅於行為當時有共同犯意之聯絡者，亦屬之，且其表示之方法，亦不以明示通謀
    為必要，即相互間有默示之合致，亦無不可；又共同正犯之意思聯絡，原不以數
    人間直接發生者為限，即有間接之聯絡者，亦包括在內，最高法院七十三年度臺
    上字第二三六四號、七十七年度臺上字第二一三五號著有判例可資參照，故本件
    被告與其餘不詳姓名年籍飆車之人間，就前揭飆車之行為，互有犯意聯絡與行為
    分擔，應依刑法第二十八條論以共同正犯。審酌被告深夜騎乘機車在外遊蕩，集
    體飆車競駛，對於車輛及行人造成嚴重往來之危險，危害公眾安全，行為時其甫
    滿二十歲，年紀尚輕，誤滔法網等一切情狀，量處如主文所示之刑，並諭知易科
    罰金之折算標準，以示儆懲。又被告前未曾受有期徒刑以上刑之宣告，有臺灣高
    等法院被告全國前案紀錄表可按，其因一時失慮，偶罹刑典，經此偵審程序後，
    當知所警惕，信無再犯之虞，本院因認所宣告之刑以暫不執行為適當，併予宣告
    緩刑二年，以啟自新。
據上論結，應依刑事訴訟法第二百九十九條第一項前段，刑法第二十八條、第一百八
十五條第一項，第四十一條第一項、第七十四條第一款，罰金罰鍰提高標準條例第一
條前段、第二條，判決如主文。
本案經檢察官秦德進到庭執行職務。
中      華      民      國    九十      年      八      月     十三     日
                              臺灣高雄地方法院刑事第七庭
                                法  官 劉傑民
右正本證明與原本無異。
如不服本判決，應於判決送達後十日內，向本院提出上訴狀。
                                書記官 黃琬婷
中      華      民      國    九十      年      八      月     十三     日
附錄本案科刑判決法條：
刑法第一百八十五條第一項：
損壞或壅塞陸路、水路、橋樑或其他公眾往來之設備或以他法致生往來之危險者，處
五年以下有期徒刑，拘役或五百元以下罰金。


司法院資訊處製作；財團法人民間司法改革基金會備份。
